臺灣臺中地方法院刑事判決　　　　　 99年度中簡上字第929號
上　訴　人　CUTTING J.
即　被　告
上列上訴人即被告因傷害案件，不服中華民國99年10月29日本院
臺中簡易庭99年度中簡字第2855號第一審簡易判決 (聲請簡易判
決處刑案號：臺灣臺中地方法院檢察署99年度偵字第8568號)，
提起上訴，本院管轄之第二審合議庭判決如下：
    主  文
上訴駁回。
CUTTING JR CARL BASIL(中文名：柯翔)緩刑貳年。
    犯罪事實
一、CUTTING JR CARL BASIL(中文名：柯翔)於民國99年3月17日
    上午7時30分許，駕駛車牌號碼NS-2281號自小客車，行經臺
    中市○○區○○路與梅川東路口時，因不慎追撞前方由林慶
    裕所駕駛之車牌號碼R4-4916號自小客車，下車走近林慶裕
    車輛時，見林慶裕搖下車窗，手持一把榔頭揮舞，作勢對其
    揮擊，竟一時氣憤，基於傷害人身體之犯意，先以左手阻擋
    後，再以右手折彎林慶裕持榔頭之手肘予以反擊，榔頭因此
    反作用力而揮向林慶裕臉部，致林慶裕受有右眼挫傷併瘀傷
    及鼻子撕裂傷併鼻骨骨折之傷害。
二、案經林慶裕訴由臺中市政府警察局第五分局報請臺灣臺中地
    方法院檢察署檢察官聲請簡易判決處刑。
    理    由
一、證據能力部分：
(一)按被告以外之人 (包括證人、鑑定人、告訴人、被害人及共
    同被告等)於審判外之陳述雖不符刑事訴訟法第159條之1至
    之4等4條之規定，而經當事人於審判程序同意作為證據，法
    院審酌該言詞陳述或書面陳述作成時之情況，認為適當者，
    亦得為證據；當事人、代理人或辯護人於法院調查證據時，
    知有刑事訴訟法第159條第1項不得為證據之情形，而未於言
    詞辯論終結前聲明異議者，視為有前項之同意，同法第159
    條之5定有明文。證人即告訴人林慶裕於警詢、偵訊時、證
    人林由發、李弘祥於偵訊時所為之陳述，對被告而言，性質
    上均屬傳聞證據，然其等警詢、偵訊筆錄之內容，業經被告
    於本院準備程序時同意引為審判期日調查之證據，且經本院
    審理時予以提示並告以要旨，經公訴人、被告表示無意見，
    均未於言詞辯論終結前聲明異議，依前揭規定，擬制同意作
    為證據，本院審認上開證據作成時之情況，應無違法取證或
    不當情事，與本案待證事實間復具有相當之關聯性，以之作
    為本案之證據應屬適當，依刑事訴訟法第159條之5規定，自
    有證據能力。
(二)又傳聞法則乃對於被告以外之人於審判外之言詞或書面陳述
    而為之規範。本案判決以下引用之非供述證據，無刑事訴訟
    法第159條第1項規定傳聞法則之適用，經本院於審理時依法
    踐行調查證據程序，與本案待證事實具有自然之關聯性，且
    無證據證明係公務員違法取得之物，依法自得作為證據。
二、認定犯罪事實所憑之證據及理由：
    上揭犯罪事實，業據被告CUTTING JR CARL BASIL於本院審
    理時坦認不諱，核與證人即告訴人林慶裕於警詢、偵訊及本
    院審理時證述、證人林由發於偵訊時證述、證人李弘祥於偵
    訊及本院審理時證述、證人吳政哲於本院審理時之證述情節
    大致相符，此外，並有告訴人提出之行政院衛生署臺中醫院
    驗傷診斷書、事故現場及告訴人受傷照片3張、臺中市政府
    警察局第五分局100年1月10日中分五警交字第1000000661號
    函及檢附之道路交通事故現場圖、事故現場照片9張、行政
    院衛生署臺中醫院100年1月14日中醫歷字第1000000298號函
    及檢附之告訴人林慶裕病歷資料等在卷可稽，綜上各節相互
    佐證，被告自白核與事實相符，應堪採信，本案事證明確，
    被告犯行堪以認定，應予依法論科。
三、論罪科刑之理由：
(一)核被告CUTTING JR CARL BASIL (中文名：柯翔)所為，係犯
    刑法第277條第1項之傷害罪。按量刑輕重，係屬事實審法院
    得依職權自由裁量之事項，苟已斟酌刑法第57條各款所列情
    狀而未逾越法定刑度，不得遽指為違法，最高法院著有72年
    臺上字第6696號、75年臺上字第7033號判例可資參照；且在
    同一犯罪事實與情節，如別無其他加重或減輕之原因，下級
    審量定之刑，亦無過重或失輕之不當情形，則上級審法院對
    下級審法院之職權行使，原則上應予尊重(最高法院85年度
    臺上字第2446號判決意旨參照)。查第一審簡易判決依具體
    個案認定事實，認被告罪證明確，並參酌各項量刑事由，量
    處被告拘役50日及諭知易科罰金之折算標準，依前揭最高法
    院判例意旨，難認第一審簡易判決量刑有違法或不當之情事
    。第一審簡易判決認事用法既無任何違誤，量刑亦稱妥適，
    被告提起上訴，為無理由，應予駁回。
(二)惟按刑罰之目的固有處罰行為人之意義，然依現今通行之概
    念係重在教育，並非重在懲罰，本案被告因一時失慮，致罹
    刑章，於犯罪後坦承罪行，且已與告訴人林慶裕和解，賠償
    告訴人之損害，有本院100年度司中調第1454號調解程序筆
    錄1紙在卷可稽，顯有悔意，又被告未曾因故意犯罪受有期
    徒刑以上刑之宣告，此有臺灣高等法院被告前案紀錄表在卷
    可按，因認被告經此教訓後，當知所警愓，信無再犯之虞，
    第一審簡易判決對被告所宣告之刑，以暫不執行為適當，爰
    依刑法第74條第1項第1款併予宣告緩刑2年，期使其日後謹
    慎行事，並勵自新。
四、應適用之法律：
    依刑事訴訟法第455條之1第1項、第3項、第368條，刑法第7
    4條第1項第1款，判決如主文。
本案經檢察官陳永豐到庭執行職務。
中    華    民    國   100    年    7     月    21    日
                  刑事第十七庭審判長法  官  劉邦繡
                                    法  官  洪挺梧
                                    法  官  簡芳潔
以上正本證明與原本無異。
不得上訴。
                                    書記官  余怜儀
中    華    民    國   100    年    7     月    21    日
附錄論罪科刑法條全文：
中華民國刑法第277條
傷害人之身體或健康者，處3年以下有期徒刑、拘役或1千元以下
罰金。
犯前項之罪因而致人於死者，處無期徒刑或7年以上有期徒刑；
致重傷者，處3年以上10年以下有期徒刑。